臺灣高等法院高雄分院刑事裁定　　　　　　　　　　　九十三年度聲再字第三一號
　　再審聲請人　甲○○
　　即受判決人
右列聲請人因業務過失傷害案件，對於本院九十三年度交上易字第二號中華民國九十
三年二月二十日確定判決（臺灣屏東地方法院九十二年度交訴字第九三號、臺灣屏東
地方法院檢察署九十二年度偵字第二三二五號），聲請再審，本院裁定如左：
      主  文
再審之聲請駁回。
      理  由
一、聲請意旨略稱：聲請人所駕駛之遊覽車車齡已十七年，已屬老舊，起步非常的緩
    慢及遲鈍，況且本車右轉後約十公尺處即要停車載員工上車，時速只能在十至十
    五公里間，始可使乘客安穩上下車，故不可能貿然右轉，又該路段地形大型車無
    法貿然右轉，法官可否親自到現場實地勘察。告訴人說聽到兩車擦撞「碰」的聲
    音，事實上並沒有擦撞，何有碰的聲音。李碧蓮於檢察官偵查中曾說：還好我緊
    急煞車，但於原審即改口說她在等紅綠燈，但事實上她並不在等紅燈。告訴人在
    警訊時稱：擦撞部位在右後側車身部位，但於偵查中改口說是右側部位，但事實
    並無擦撞，告訴人前後說詞不同，原判決有誤云云。
二、按有罪之判決確定後，為受判決人之利益聲請再審，必其聲請之理由合於刑事訴
    訟法第四百二十條第一項所定情形之一及第四百二十一條有足以影響於判決之重
    要證據漏未審酌者，始准許之。而同法第四百二十一條規定，不得上訴於第三審
    法院之案件，除前條規定外，其經第二審確定之有罪判決，如就足生影響於判決
    之重要證據漏未審酌者，亦得為受判決人之利益，聲請再審。所謂「漏未審酌」
    ，乃係指於第二審判決前，已經發現並提出證據，但法院漏未審酌者而言。若已
    提出，經法院依其自由心證而捨棄不採，則非漏未審酌。
三、經查：聲請人甲○○於民國九十二年一月十九日下午十五時五十分許，駕駛國華
    遊覽車客運有限公司所有車號ＧＧ─二五六號之大客車，載送中美和石油化學公
    司工廠員工，沿屏東縣潮州鎮○○路由西向東行駛，途經該鎮○○路與新生路設
    有燈光號誌管制之交岔路口，擬右轉南向進入新生路時，應注意行駛至交岔路口
    處，轉彎車應讓直行車先行，詎聲請人竟疏未注意應讓直行車先行，於上開路段
    車行方向之號誌轉為綠燈後隨即右轉前進，適有李碧蓮騎乘車號八五五─九二二
    二號輕型機車後載其女薛玉君，同向在聲請人所駕之車輛右側車道直行，擬由西
    向東方向直行，於通過中山路與新生路交岔路口時，亦疏未注意車前狀況，並隨
    時採取必要之安全措施，於見其車行號誌轉為綠燈，逕行通過該路口，因突見甲
    ○○所駕駛之上開大客車向右轉彎，為閃避而緊急煞車，致所駕機車失去平衡而
    人車倒地，致後座之薛玉君受有左脛骨開放性骨折等傷害等情，業據告訴人薛玉
    君及其母李碧蓮指訴在卷，有高雄醫學院附設中和紀念醫院、民國九十二年一月
    十九日薛玉君之診斷證明書一紙、屏東縣警察局潮州分局製作之道路交通事故調
    查報告、事故發生後所拍攝之現場相片四張（見警卷第十至十七頁）附卷可考，
    故聲請人於上開時、地駕駛大客車右轉，致告訴人之母李碧蓮為閃避之而緊急煞
    車，致人車倒地，告訴人薛玉君受有前揭傷害之事實，堪予認定。
四、聲請人前開聲請意旨指：其所駕駛之遊覽車車齡已十七年，已屬老舊，起步非常
    的緩慢及遲鈍，況且本車右轉後約十公尺處即要停車載員工上車，時速只能在十
    至十五公里間，始可使乘客安穩上下車，故不可能貿然右轉云云，查聲請人於事
    發當時確係駕駛大客車右轉行進狀態，原確定判決亦為相同之認定，且於理由欄
    (一)詳為說明，聲請人右轉時應注意讓直行車先行，聲請人竟應注意能注意而不注
    意即右轉，致同向直行之李碧蓮機車為閃避而緊急煞車，因失去平衡而人車倒地
    ，聲請人顯有「貿然右轉」之過失責任，聲請人爭執其未「貿然右轉」，並非再
    審理由。聲請意旨又指：告訴人及李碧蓮前後說詞不同，原判決有誤云云，然查
    ，原確定判決已說明告訴人及其母李碧蓮指二車有擦撞之供詞與事實不符，而不
    予採酌之理由（詳見原確定判決理由欄(二)），即原確定判決已認定聲請人駕駛之
    大客車並未擦撞李碧蓮之機車，故聲請人主張其駕駛之大客車未與機車擦撞，原
    確定判決已審酌並採信。綜上，聲請人所指摘各點原確定判決均已審酌，並無重
    要證據漏未審酌之再審事由。本件聲請人之聲請為無理由，應予駁回。
據上論斷，應依刑事訴訟法第四百三十四條第一項，裁定如主文。
中    華    民    國     九十三     年       三       月      十        日
                              臺灣高等法院高雄分院刑事第一庭
                                  審判長法官  王光照
                                        法官  洪慶鐘
                                        法官  曾玉英
右正本證明與原本無異。
不得抗告。
                                      書記官  黃麗蓉
中    華    民    國     九十三     年       三       月     十一       日
                                                                        Ｋ
